# 请教陈版及各位老师，关于实收资本能否挂其他应收款的问题

提问人：RUIHUAXIANG 时间：2019-07-23 09:57:05
请教陈版及各位老师，项目组目前对 A 公司进行股权转让专项审计，但截止至报表日股权退出方 B 未按照协议缴足实收资本，现 C、D 两股东要求B 按照协议履行出资义务后再进行退出。B公司提出能否按照缴足后的实收资本进行披露，并将未实际缴纳部分挂其他应收款-B，并按照以下两种方式之一披露：①投资款：出资未到位的款项，并进行说明； 2 、往来款：出资已到位，但后期 B 公司又借走该款项，并取得其他股东的一致同意书。谢谢！

回答人：chenyiwei
不可以。对被投资公司而言，只能按照股东已实缴且符合《公司法》、《公司登记管理条例》、《公司注册资本登记管理规定》的出资额作为实收资本。股东已认缴但尚未实缴的出资不能确认为资产和权益。